# 请教陈老师金融资产减值问题

提问人：damon0306 时间：2018-03-26 17:22:39
陈老师：
您好！A上市公司于 2016 年 1 月取得B上市公司定向增发股票 1 亿股，取得价格 10 元 1 股。A公司作为可供出售金融资产核算，并按公允价值（B公司股票收盘价）持续计量。于 2016 年 12 月 31 日，B公司股票收盘价 8 元/股。A公司确认可供出售金融资产-公允价值变动-2000 万元，确认其他综合收益-2000万元，期末未计提减值准备。于 2017 年 12 月 31 日，B公司股价6.50元，B公司累计确认可供出售金融资产-公允价值变动-3500万元，累计确认其他综合收益-3500万元。
企业会计准则第 22 号——金融工具确认和计量中，第四十一条 表明金融资产发生减值的客观证据，是指金融资产初始确认后实际发生的、对该金融资产的预计未来现金流量有影响，且企业能够对该影响进行可靠计量的事项。金融资产发生减值的客观证据，包括下列各项：（八）权益工具投资的公允价值发生严重或非暂时性下跌。
准则中对权益工具投资的公允价值的”严重”或非暂时性下跌，并没有明确规定，根据A公司实际情况描述“严重”与“非暂时性”下跌的量化标准，该判断标准我们认为应当在各报告期间保持一致。参考A公司以往年度财报披露（ 2014 年-2016年），严重下跌是公允价值低于成本价的50%，且持续时间超过壹年，非暂时性下跌是指公允价值低于成本价的80%，且持续时间超过叁年。
请问陈老师，我们是否可以依据A上市公司以往年度的会计政策，不确认可供出售减值呢？还是有其他比较明确的参考依据呢？

回答人：chenyiwei
“A公司以往年度财报披露（ 2014 年-2016年），严重下跌是公允价值低于成本价的50%，且持续时间超过壹年，非暂时性下跌是指公允价值低于成本价的80%，且持续时间超过叁年”这种做法不一定合理。因为“严重”和“非暂时性”两者是“或者”而不是“并且”的关系，不能要求同时满足两项标准才认为发生减值。建议谨慎考虑该判断标准的合理性。